臺灣臺中地方法院民事判決
                                    110年度簡上字第441號
上  訴  人  黃思穎
被  上訴人  林金海
            林琮祥

上列當事人間請求損害賠償事件，上訴人對於中華民國110年9月
27日本院臺中簡易庭110年度中簡字第33號第一審簡易判決提起
上訴，本院於民國111年9月23日言詞辯論終結，判決如下：
    主  文
上訴駁回。
第二審訴訟費用由上訴人負擔。
    事實及理由
壹、上訴人主張：伊居住於母親洪美華所有之門牌號碼：臺中市
    ○區○○路000號房屋（下稱上訴人住處），被上訴人甲○○則於
    相鄰之同路460號房屋經營汽車修配廠（下稱修配廠），被
    上訴人乙○○為甲○○之子，亦在修配廠工作。因
　　甲○○經營之汽車修配廠並無足夠空間供前來修理之車輛停放
    ，而長期將待修或已修復之客戶或自家車輛停放於馬路邊，
    或占用道路、人行道進行車輛維修。被上訴人分別對伊為下
    列侵權行為：
 一、甲○○部分：
  ㈠於民國109年5月15日霸佔上訴人住處前道路紅黃線及人行道
    作為修理車輛之用，且其客戶四人男性故意站在上訴人住處
    前斜坡擋住伊進出，至伊心生恐懼。並將修配廠前人行道以
    汽車保險桿、塑膠門、大型盆栽和空壓機等物堆置圈用，故
    意妨礙伊機車出入上訴人住處。伊為免與被上訴人及不明人
    士發生衝突，須待被上訴人離開現場，車輛駛離後才能回家
    ，嚴重影響日常生活進出，影響上訴人外出時間，長期被精
    神騷擾，對於伊居住安寧影響重大。
  ㈡於同年10月7日占用上訴人住處前道路維修車輛，繼續占用騎
    樓、人行步道道路作為營業場所，白天被上訴人開來停放黃
    線及紅線之車輛各一輛，晚上被上訴人及不明人士一群人在
    紅線修車，影響伊進出，且其父子及客戶又故意站在斜坡前
    修車不離開，伊晚上回家轉彎時差點撞到，當日進出多次受
    到影響，精神受到很大影響。
  ㈢於同年月12日其客戶違規將紅色廂型車車輛停放在上訴人住
    處前面道路上之紅線處進行維修，又將前來修車之客戶黑色
    車輛併排停放在其修配廠前，致伊要騎乘機車外出時，須與
    往來車輛搶道，侵害伊行車及人身安全。
  ㈣於同年月23日其客戶違規將車輛停放在上訴人住處前面道路
    上之紅線處進行維修，上訴人站在車前修理，並故意在變電
    箱前面和斜坡前來回走動查看車輛狀態，導致伊回家時須配
    合轉彎閃躲，以避免撞到人，影響上訴人騎乘機車進出。
  ㈤於110年3月2日上午，修配廠前人行道及道路均停滿到修配廠
    修車之客戶車輛，被上訴人並躺在地上修車，伊害怕出門時
    會與被上訴人發生衝突，只好報警處理，遭困家中半小時才
    能出門。當日下午，伊返家時，又遭待修理車輛阻擋，致伊
    無法回家，均侵害伊之人身自由。
  ㈥甲○○上開所為分別侵害伊身體、健康、名譽、信用、自由及
    居住安寧人格權，故依民法第184條、第195條之規定，請求
    就上開5次侵權行為，各賠償伊精神慰撫金及非財產上之損
    害4萬元，共計20萬元。
二、乙○○部分：
  ㈠甲○○與伊母洪美華，在109年6月2日臺中市北區調解委員會調
    解成立時即同意約束修配廠客戶不得騷擾伊，同在修配廠工
    作之乙○○雖未參與該次調解，理應負有約束修配廠客戶之義
    務。然乙○○於109年7月3日，在其客人辱罵伊「蕭查某（臺
    語）、嗆咖查某（臺語）沒人管教、要嗆咖（臺語，下同）
    滾回你家去嗆咖、罵三小，這裡是人行步道，路是大家的…
    」等語時，既負有約束之義務，卻未勸阻其客人，並積極處
    理客人對伊之情緒暴動，致伊心生恐懼。
  ㈡於同年9月25日下午1時44分至2時30分之間，在上訴人住處門
    口道路上修理紅色廂型車時，故意漏油在伊騎乘機車必經之
    道路上，任憑油汙流佈路面，未將油汙清理乾淨，並在三天
    後，即同年月28日下大雨時，遭油汙影響之道路範圍面積擴
    大，使伊騎車經過時，更難閃避，嚴重影響伊行車安全及人
    身安全。
  ㈢於同年10月15日上午9時21分、32分、40分、50分、中午12時
    14分、下午1時42分、翌（16）日凌晨3時23分、29分，接續
    在上訴人住處騎樓潑灑不明化學藥劑，並拿剪刀剪破伊貼在
    地面除油之衛生紙、噴灑不知名液體擦拭旁邊乾淨的騎樓磨
    石子地面，伊因時時擔心乙○○會趁睡眠之際，而故意為各種
    侵權行為，致伊常需查看監視錄影，造成長期精神壓力，自
    屬侵害伊之身體、健康、名譽、信用、自由及居住安寧權人
    格權。
  ㈣乙○○就上開三次行為，分別侵害伊身體、健康、名譽、信用
    、自由及居住安寧人格權，爰依民法第18條、第184條、第1
    95條之規定，分別請求1萬元、7萬元、7萬元，共計15萬元
    之精神慰撫金及非財產上之損害。
三、起訴聲明求為判決：甲○○及乙○○應分別給付上訴人20萬、15
    萬元，及均自起訴狀繕本送達翌日起至清償日止，按週年利
    率百分之5計算之利息。
貳、被上訴人方面：均否認對上訴人有何侵權行為，並分別抗辯
    如下：
一、甲○○部分：兩造房屋騎樓相連，經常有不特定人經過，馬路
    上經常有車輛臨時停車，並非均是被上訴人客戶所為，且無
    占用道路營業、無妨礙上訴人出入之行為。茲分述如下：
  ㈠109年5月15日部分：客戶之車輛並未停放在上訴人住處前，
    且甲○○只是查看一下，並無修理客戶車輛之情事，當時上訴
    人本人並未在場，其機車也未停放在上訴人住處。
  ㈡同年10月7日部分：當時是上游廠商派員送貨過來，但甲○○並
    未指示廠商人員將車輛停放在上訴人住處前，又因廠商人員
    表示車輛發出怪聲，甲○○始幫忙查看，但並無修理車輛之行
    為，且當時上訴人仍可以出入其住處。
  ㈢同年月12日部分：上訴人住處出入口並無被車輛擋住，當時
    車輛並非停在上訴人住處門口，且上訴人亦無經過該處。
  ㈣同年月23日部分：上訴人所提出照片中之車輛，有些不知是
    何人所有，並非甲○○在修理之車輛；且車輛停放位置亦不在
    上訴人住處前；該日甲○○雖曾有檢查車輛之情形，然均未阻
    礙上訴人通行。
  ㈤110年3月2日部分：上訴人提出照片中的紅色廂型車是甲○○友
    人的車輛，其停放位置是在台中市北區忠明路456號與上訴
    人住處間的畸零地前面；至於照片中的白色車輛則不是甲○○
    或其客戶之車輛，若有客戶車輛停在上訴人住處前，甲○○會
    請其馬上離開。當日下午2時36分許，甲○○是要將移車，讓
    裡面的車輛出來，當時甲○○配偶謝綉窓有在場，並將此事告
    知上訴人。
二、乙○○部分：
  ㈠109年7月3日部分，是修配廠的客戶與上訴人爭吵，伊見其等
    要起衝突，才示意客戶進入修配廠，以化解其與上訴人之糾
    紛。
  ㈡同年9月25日部分，是因在為修理之車輛添加機油時，因操作
    不慎，致部分機油流到地面，伊隨即以布覆蓋其上，並放置
    木屑，以將機油吸乾後，再行處理。
  ㈢同年10月15日至16日凌晨部分，是因為兩造房屋騎樓交界處
    有黑點，伊因而持續使用清潔劑清理。又因擔心路人踩踏致
    擴散，所以立刻擦拭，待清潔完畢後就回復乾淨之狀態等語
    。
參、原審審酌兩造攻擊及防禦後，判決駁回上訴人在原審全部之
    訴，上訴人就甲○○及乙○○部分不服，提起上訴，上訴聲明求
    為判決：一、原判決不利上訴人下開部分廢棄。2.上開廢棄
    部分，甲○○、乙○○應分別給付上訴人20萬元、15萬元，及均
    自起訴狀繕本送達翌日起至清償日止，按週年利率百分之5
    計算之利息。被上訴人答辯聲明求為判決：駁回上訴。（原
    審就謝綉窓部分亦判決上訴人敗訴，惟此部分未據上訴，業
    已確定，不另贅述）。
肆、得心證之理由：
一、按因故意或過失不法侵害他人之權利者，負損害賠償責任。
    故意以背於善良風俗之方法，加損害於他人者亦同。不法侵
    害他人之身體、健康、名譽、自由、信用、隱私、貞操，或
    不法侵害其他人格法益而情節重大者，被害人雖非財產上之
    損害，亦得請求賠償相當之金額，民法第184條第1項、第19
    5條第1項前段分別定有明文。惟按侵權行為損害賠償責任，
    須行為人因故意過失不法侵害他人權利，亦即行為人須具備
    歸責性、違法性，並不法行為與損害間有相當因果關係，始
    能成立。又所謂背於善良風俗，係指違反保護個人法益之法
    規，或廣泛悖反規律社會生活之根本原理的公序良俗者而言
    。再按，主張侵權行為損害賠償請求權之人，對於侵權行為
    之成立要件應負舉證責任。復按於他人居住區域發出超越一
    般人社會生活所能容忍之噪音，應屬不法侵害他人居住安寧
    之人格利益（最高法院92年度台上字第164號判決參照）。
    惟依目前社會發展，都會地區人口密集，住戶緊鄰而居比比
    皆是，是彼此日常生活難免相互影響，故依通常情形，倘比
    鄰而居之住戶係依正常方式，於合理範圍內進行社會生活行
    為，縱或造成相鄰住戶生活上之少許不便，亦難認係侵害相
    鄰住戶之居住安寧之侵權行為。
二、上訴人主張甲○○侵害其身體、健康、名譽、信用、自由及居
    住安寧人格權，尚非可採：
  ㈠上訴人主張甲○○於109年5月15日有占用上訴人住處前道路修
    理車輛，影響上訴人進出，侵害上訴人之住家安寧權之侵權
    行為，固提出監視器翻拍照片為證（見原審卷一第37、181
    、279、281頁），惟甲○○否認有何侵權行為，辯稱：客戶車
    輛並未停放在上訴人住處前面，伊亦無在該處修理車輛，當
    時上訴人亦未在場等語。經查，上訴人住處前方人行道上有
    放置「請勿停車」之立牌，該處有斜坡可供機車通行，而上
    訴人住處與隔鄰之456號房屋間，有一畸零地，上訴人住處
    與該畸零地間之人行道上，則有一變電箱等情，業據上訴人
    陳明在卷（見原審卷二第19、20頁），且為被上訴人所不爭
    執，而堪認定。而觀諸上開照片，甲○○雖有在道路上查看已
    將引擎蓋掀開之車輛之行為，然該車輛之車頭係在上開變電
    箱前，而與上訴人放置在人行道上之「請勿停車」立牌、供
    機車通行之斜坡處，仍有段距離；換言之，該車輛係停放在
    畸零地前方，而非上訴人住處前方，是甲○○抗辯客戶之車輛
    並未停放在上訴人住處前方，尚堪採信。從而，甲○○當時縱
    有在道路上查看或修理車輛之行為，然其位置既在畸零地前
    方，顯無阻礙上訴人經由住處前方供機車通行之斜坡出入之
    情。縱使甲○○因客戶車輛停放處於道路紅線位置，及於人行
    道放置物品，影響上訴人從住家進出之動線，導致上訴人需
    轉彎以防碰撞，造成不便，影響之處所，乃其住處外之道路
    紅黃線及人行道，並未影響其居家內之安寧，且實際上並無
    上訴人居所門前無法進出之情形，尚難認為有何侵害居住安
    寧情節重大可言。而其住處外之道路或人行道，又屬居住所
    外部之公領域，上訴人雖亦具自由通行之權，同理，上訴人
    以外之人，亦有通行之權。上訴人對於被上訴人故意不法侵
    害其自由權，或故意造成其恐懼乙節，自應具體舉證以實其
    說，然對於被上訴人與其餘四名男子站在斜坡處，如何以不
    法之行為，故意妨礙其自由通行或故意造成其恐懼乙節，並
    未進步提出具體事證，反而主張為免與被上訴人發生衝突，
    須待被上訴人離開現場，停放之車輛駛離才能回家等語，顯
    見上訴人仍得基於自主意識迴避與被上訴人間發生正面衝突
    可能而為決定，其自由權尚未達不法侵害之程度，且自被上
    訴人修配廠客戶停放車輛至上訴人順利返家之時止，被上訴
    人在畸零地前為客戶修車行為，並未造成上訴人其他權利之
    損害，自尚難憑此推論認定被上訴人上開行為構成侵權行為
    。至於被上訴人及其餘四名男子縱使為被上訴人之客戶，若
    擋住上訴人之去路，該處並為其通行所必經之處，上訴人亦
    非不得禮貌性請求借過（若果真遭不法對待，亦可具體蒐證
    為請求），尚難因其主觀之嫌惡，拒絕與被上訴人續為溝通
    ，再就其等待時間為主張，亦難認為可採。
　㈡上訴人就其主張甲○○有於109年10月7日有占用上訴人住處前
    道路違規停車維修車輛，影響上訴人進出，侵害上訴人住家
    安寧及行車安全之侵權行為，雖提出監視器翻拍照片為證（
    見原審卷一第51、195、197、303、305、307頁），然為甲○
    ○所否認，並以當時是廠商人員送貨過來，並未指示廠商人
    員將車輛停放該處，之後因該人表示車輛有怪聲，所以才幫
    忙查看一下，並無修車之行為，且上訴人仍可出入其住處等
    語置辯。經查，由上開照片觀之，甲○○僅有於同日晚上6時3
    6分許，有在道路上查看已將引擎蓋掀開之車輛之行為，其
    餘時間尚未見甲○○有在道路上修理車輛之行為。又該已掀開
    引擎蓋之車輛雖停放在道路上，然停放位置乃在畸零地前方
    ，車頭並未超過畸零地與上訴人住處間之變電箱，而無占據
    上訴人住處前方供機車通行斜坡前之道路之情事。故而，甲
    ○○縱有於該處修車之舉，亦難認此已造成上訴人機車出入之
    阻礙。至於上訴人主張當日白天，被上訴人開來停放待修有
    停在道路黃線的車輛及停在道路紅線的車輛；晚上被上訴人
    及不明人士一群人在紅線修車，由上訴人所提照片觀之（原
    審卷第281-287頁）上訴人均未入鏡或由其住處出入，而停
    放之處均屬其住處外之公有領域，亦未導致上訴人無法進出
    家門之情形，難認侵害其居住安寧情節重大，而縱使被上訴
    人將客戶車輛停放於道路黃線及紅線進行修車屬實，乃涉及
    違規停車之道路交通管理事宜，其若影響進出動線，非不得
    報警處理。然對於被上訴人父子及客戶站在斜坡處乙節，如
    何以不法之行為，故意妨礙其自由通行或故意造成其恐懼乙
    節，並未提出具體舉證以實其說，且就被上訴人前開處所為
    客戶修車行為，造成其他權利之損害，亦未提出有利證據，
    要難憑此推論認定被上訴人上開行為構成侵權行為。
  ㈢上訴人主張甲○○有於109年10月12日將客戶車輛停放在上訴人
    住處前面道路上進行維修，並請客戶將車輛併排停放在其修
    配廠前，致上訴人要騎車外出時，須與往來車輛搶道等情，
    然為甲○○所否認，並辯稱：上訴人所指之車輛並非停放在上
    訴人住處前，且當時上訴人亦未經過該處等語。經查，由上
    訴人提出之監視器翻拍照片（見原審卷一第201、203、205
    頁、第289-301頁）觀之，當日上午9時18分許，固有一輛紅
    色廂型車停放在畸零地前方，然上訴人住處前方通行機車之
    斜坡處，乃屬淨空狀態，並無車輛停放，應不足以妨礙上訴
    人機車通行；又同日9時32分許，在上開紅色廂型車之左前
    方道路上，固有一輛深色車輛停放，然該車停放地點靠近車
    道，而與路面邊線、供機車通行之斜坡均有相當距離，且該
    車旋於同日9時34分即駛離，故應無阻礙上訴人機車經由斜
    坡通行之情；另同日9時35分許，上開紅色廂型車駛離，前
    開深色車輛則接續停在同一位置，此時在甲○○修配廠前方固
    另有2部車輛併排停放道路上，然上訴人住處前方道路乃維
    持淨空狀態，對於上訴人由其住處騎乘機車外出，應屬無礙
    ；再者，於同日9時35分許，雖有車輛併排停放在被上訴人
    修配廠前方道路上，然該2部車輛停放之位置，既係在被上
    訴人修配廠前方之道路，即難認對於上訴人自其住處出入會
    因此受到影響。況由上訴人提供之照片觀之，均未見上訴人
    於上開時間，有騎乘機車行經該處之情，則上訴人主張因該
    2車併排停放，致其騎車外出時需與往來車輛搶道，行車及
    人身安全受到侵害，亦難採認。
  ㈣上訴人主張甲○○有於109年10月23日在上訴人住處前面道路上
    修理車輛，影響上訴人進出，侵害上訴人行車安全之侵權行
    為等情，惟甲○○否認之，並抗辯：上訴人所指之車輛，有些
    不知是何人所有，非甲○○在修理之車輛；且車輛停放位置亦
    不在上訴人住處前；該日甲○○雖曾有檢查車輛之情形，然均
    未阻礙上訴人通行等語。經查，上訴人固提出監視器翻拍照
    片為證（見原審卷一第209、211、213、307-311頁），然上
    訴人主張被上訴人甲○○與另一男子站在廂型車前方，然該廂
    型車停放位置乃在畸零地前方，車頭並未超過變電箱，並無
    占據上訴人住處前方道路之情形，至於上訴人原審提出之照
    片（見原審卷第309頁至311頁），雖有甲○○及其子站在車輛
    前方修理之情形，活動範圍雖有能位於變電箱及斜坡之範圍
    ，但上訴人所欲從該處進出，仍非不得預示後通行，然對於
    被上訴人父子站在該處進行車輛維修，如何以不法之行為，
    故意妨礙其自由通行或故意造成其恐懼乙節，並未提出具體
    舉證以實其說，且就被上訴人前開處所為客戶修車行為，造
    成其他權利之損害，未提出其他有利證據，自難憑此推論認
    定被上訴人上開行為構成侵權行為。
  ㈤上訴人主張甲○○110年3月2日有在上訴人住處前方道路上修理
    車輛，影響上訴人出入之侵權行為，並提出監視器翻拍照片
    為證（見原審卷一第247頁、第313-327頁）。惟甲○○否認於
    該日有何侵權行為，並以前詞置辯。經查：
　1.觀之該日上午11時7分57秒至17分12秒許之監視器翻拍照片
    ，一輛紅色廂型車停放上訴人住處人行道前方之斜坡附近，
    且甲○○與另一男子立於該車輛旁交談，甲○○並於11時14分許
    躺在該車下方修理車輛等情無訛，而甲○○復自承該廂型車為
    其友人所有，則甲○○之友人有於上開時間將車輛停放在該處
    ，及甲○○有在該處修理車輛之行為等情，應堪認定。然該紅
    色廂型車停放位置僅車頭略有突出至上訴人住處前，並未完
    全佔據上訴人住處前方供機車通行之斜坡，所留通道仍可供
    機車通過，且該車輛停車時間僅約10分鐘，並參以甲○○修車
    位置係在畸零地前方，並非上訴人騎乘機車經由斜坡出入必
    經之地，當不至於阻礙上訴人騎乘機車從該斜坡進出，堪予
    認定。
  2.又同日約上午11時18分至36分許，有一輛白色自小客車停放
    在緊鄰上訴人住處前斜坡處之道路，且該車駕駛人於停車後
    ，乃前往甲○○之修車廠，與人交談等情，亦有監視器翻拍照
    片在卷可參（見原審卷一第317、319、321頁），而堪認定
    。然由上開照片觀之，甲○○並無在該車停放處修理車輛之行
    為，是上訴人主張甲○○有於上開時間在該處修車而影響其進
    出，並無足採。至該車停放方式，固可能造成上訴人機車出
    入之阻礙，然該車駕駛者既為甲○○以外之第三人，縱其為甲
    ○○所相識之人，然由其停車過程中，並未見甲○○出現在監視
    器翻拍照片中，故仍難認該車之停放方式，係出於甲○○之授
    意或指示，自難逕認甲○○與之有何關聯。
  3.上訴人主張同日下午返家時發現出入口被車輛擋住，要拿手
    機拍照時，謝綉窓衝出來阻止，甲○○始將該車駛離等情，並
    提出監視器翻拍照片為證（見原審卷一第325、327頁）。而
    甲○○就其有將原停放在道路上之車輛駛離等情並不爭執，惟
    抗辯當時是要移車，讓裡面的車出來等情。經查，由上開照
    片觀之，甲○○所駛離之車輛，原停放在位置係在上訴人住處
    前供機車通行之斜坡與變電箱之前方道路上，然其車輛所留
    通道之寬度，仍足以供機車通過斜坡，故此縱令上訴人主觀
    上感到出入不便，然並未造成上訴人機車完全無法經由斜坡
    出入之情形甚明；況甲○○在上訴人騎乘機車返家時，隨即將
    該車駛離，要難認甲○○於110年3月2日上開時間因停放該車
    造成上訴人短暫不便之行為，已侵害上訴人之人身自由。是
    上訴人主張甲○○有此部分侵權行為，仍無可採。
　4.上訴人雖主張當日上午因害怕出門時會與被上訴人發生衝突
    ，只好報警處理，遭困家中半小時才能出門。當日下午，上
    訴人返家時，又遭待修理車輛阻擋，致上訴人無法回家，均
    侵害上訴人之人身自由、居住安寧人格權。惟上訴人所謂報
    警處理遭困家中之情形，乃上訴人主動迴避兩造間「可能衝
    突」而採取之自主行為；至於被上訴人下午回家，雖人行道
    斜坡處有部分遭停放該處汽車阻擋，但上訴人只需推行機車
    稍向前行，繞過停於該處車輛後，即可自由推行機車返家，
    顯然並未受何實際侵害。此觀當日照片（見原審卷第325-32
    7頁）上訴人騎乘機車繞過停放該處汽車，暫停駐汽車車頭
    處之際，尚得從容拿出手機拍照存證，即知上訴人之出入自
    由、人身安全、居住安寧均未受有任何實際損害。
  ㈥此外，上訴人對甲○○侵害其他身體、健康、名譽及信用等權
    利，亦未具體舉證以實其說，此部分之主張，亦難採信，基
    上所述，尚不足以認定甲○○或其修配廠客戶上開5次行為，
    構成侵害上訴人之身體、健康、名譽、信用、自由及居住安
    寧權人格權。
三、上訴人主張乙○○侵害其身體、健康、名譽、信用、自由及居
    住安寧人格權，應非可信：
  ㈠上訴人主張乙○○於109年7月3日，在其客戶以「蕭查某（臺語
    ）」等語辱罵上訴人時，負有勸阻義務，卻不作為，致上訴
    人心生恐懼云云，乙○○則否認有何侵權行為，並抗辯：當時
    是伊客人與上訴人爭吵，伊見其等要起衝突，即示意客戶進
    入被上訴人屋內以為化解等語。惟按侵權行為之成立，須有
    加害行為，所謂加害行為包括作為與不作為，其以不作為侵
    害他人之權益而成立侵權行為者，必以作為義務之存在為前
    提。在當事人間無一定之特殊關係之情形下，原則上固無防
    範損害發生之作為義務，惟如基於法令之規定，或依當事人
    契約之約定、服務關係（從事一定營業或專門職業之人）、
    自己危險之前行為、公序良俗而有該作為義務者，亦可成立
    不作為之侵權行為。查上訴人主張乙○○就其客戶辱罵上訴人
    之行為，負有勸阻義務，僅憑甲○○與洪美華，在109年6月2
    日臺中市北區調解委員會調解成立時即同意約束修配廠客戶
    不得騷擾伊，但當時乙○○在修配廠工作之未參與該次調解，
    為何應負有約束修配廠客戶之義務，上訴人並未具體說明其
    來源及舉證以實其說，況上開調解當事人既為洪美華與甲○○
    二人，調解事實雖為上訴人住處騎樓地面破損，然調解成立
    條件為：1.雙方同意互不追究及求償。2.兩造其餘民事請求
    權均拋棄（調解書見原審卷一第133頁），更與乙○○無涉，
    自難認乙○○就其客戶以言語辱罵上訴人之事，負有防範危險
    發生之注意義務。是上訴人主張乙○○違反注意義務，以未勸
    阻其客戶之不作為方式，侵害上訴人之權利，自屬無據。況
    上訴人亦主張乙○○有對其客人說不要理上訴人，我們走，並
    將其客人拉至店內等情（見原審卷一第25頁，起訴狀第5頁
    ），核與乙○○所辯見上訴人要與其客戶起衝突時，有示意客
    戶進入其屋內等情，尚屬相符，而堪認其已有要求其客戶離
    開與上訴人衝突之現場，以化解其等衝突之積極作為無訛。
    是上訴人主張乙○○有上開不法侵權行為，核屬無據。
  ㈡上訴人主張乙○○於109年9月25日在上訴人住處前方道路上修
    車時，故意漏油在上訴人機車行進必經轉彎處之道路上，影
    響上訴人行車安全及人身安全等情，而乙○○否認有何故意侵
    權行為，並抗辯其在為修理之車輛添加機油時，操作不慎致
    部分機油流到地面上，但其隨即先以在該處覆蓋布、放置木
    屑之方式，吸乾機油後，再行處理等情。經查，由上訴人提
    出之監視器翻拍照片，可見一輛紅色廂型車正在駛離原停車
    位置，而在其原停車處之變電箱前方道路上有機油殘留痕跡
    ，且該機油殘留處，已有以布覆蓋其上，足徵乙○○上開抗辯
    並非虛情。又上訴人主張乙○○係故意讓機油流至地面，然為
    乙○○所否認，上訴人就該機油殘留乃係乙○○故意造成之有利
    於己之事實，並未舉證以實其說；況衡情若上情係乙○○故意
    為之，當無可能在該紅色廂型車尚未駛離前，即已就地面殘
    留機油之狀況，為立即之處置，是乙○○抗辯係不慎將機油流
    到地面乙節，應可採信。而乙○○雖於添加機油時，因過失讓
    機油流至地面上，然其既立即就此為必要之處置，且該機油
    殘留面積不大，其位置復係在畸零地前方禁止臨時停車紅線
    往道路之區域，與上訴人住處前方出入之斜坡（黃線區域）
    尚間隔一段距離，上訴人如欲騎車返家，應可輕易閃避；況
    由上訴人提出之監視器翻拍照片，並未見有上訴人適於當時
    騎乘機車行經該處之畫面，自難認上訴人主張乙○○上開行為
    ，有侵害其行車、人身安全之情為可採。至於上訴人主張乙
    ○○未將油汙清理乾淨，並在三天後，即同年月28日下大雨時
    ，遭油汙影響之道路範圍面積擴大，使上訴人騎車經過時，
    更難閃避，嚴重影響上訴人行車安全及人身安全。亦未見上
    訴人舉證因上開油汙造成上訴人身體、健康、行車安全如何
    實際之損害。自難憑以為上訴人有利之認定。
  ㈢上訴人主張乙○○於109年10月15日上午9時21分迄至翌（16）
    日凌晨3時29分許，接續在上訴人住處騎樓潑灑不明化學藥
    劑，並拿剪刀剪破上訴人貼於地面之除油衛生紙，噴灑不明
    液體擦拭乾淨的磨石子地板之行為，以侵害上訴人之居住安
    寧權等情，提出監視器翻拍照片為證（見原審卷一第55至65
    頁、第343至365頁）。而乙○○就有於上開時間在上訴人住處
    騎樓潑灑液體、擦拭地板等情並不爭執，惟否認有何侵權行
    為，並抗辯是因為兩造房屋騎樓交接處有黑點，因而使用清
    潔劑清理，又因擔心路人踩踏擴散，所以立即擦拭等語，並
    提出使用之清洗劑、現場照片為證（見原審卷一第143至147
    頁、第371至375頁）。經查，上訴人雖主張乙○○上開行為侵
    害其居家安寧權，然其另主張係於110年10月16日透過監視
    器畫面始發現上情，足見乙○○於為上開行為時，並未造成任
    何足以超越一般人社會生活所能忍受之程度之聲響、氣味等
    居住安寧之干擾甚明，自無從認為上訴人之居住安寧權受到
    不法之侵害。至於上訴人主張伊因時時擔心被上訴人乙○○會
    趁上訴人睡眠之際，而故意為各種侵權行為，常需查看監視
    錄影，造成上訴人長期精神壓力等語，此為上訴人基於其個
    人主觀之臆測而生之影響，尚難謂與乙○○上開行為有何因果
    關係。
  ㈣基上所述，上訴人主張乙○○上開3次行為，構成侵害其身體、
    健康、名譽、信用、自由及居住安寧權人格權之侵權行為，
    尚難憑採。
四、綜上所述，本件上訴人依民法第18條、第184條、第195條之
    規定，請求被上訴人負損害賠償責任，於法均屬無據。被上
    訴人所辯，則尚屬可信，從而，上訴人請求甲○○、乙○○應分
    別給付20萬元、15萬元，及均自起訴狀繕本送達翌日起至清
    償日止，按週年利率百分之5計算之利息，為無理由，不應
    准許。原審為上訴人敗訴判決，其理由雖有部分不同，但其
    結果並無二致。上訴意旨仍執前詞指摘原判決違法不當，求
    予廢棄改判，為無理由，應予駁回。
五、本案事證已臻明確，兩造其餘主張、陳述及所提證據，經審
    酌後，均認為不足以影響本判決之結果，爰不一一論斷，附
    此敘明。
伍、據上論結，本件上訴為無理由，依民事訴訟法第436條之1第
    3項、第449條第2項、第78條，判決如主文。
中　　華　　民　　國　　111 　年　　10　　月　　28　　日
                民事第一庭  審判長法  官     許石慶　
                                  法  官　   蕭一弘
                                  法  官　   曹宗鼎
上正本係照原本作成。
不得再上訴。
中　　華　　民　　國　　111 　年　　10　　月　　31　　日
                                  書記官     曾右喬